【裁判字號】    98,簡上,626
【裁判日期】    981014
【裁判案由】    傷害
【裁判全文】
臺灣桃園地方法院刑事判決             98年度簡上字第626號
公  訴  人  臺灣桃園地方法院檢察署檢察官
上  訴  人
即  被  告  乙○○
                      號6樓
選任辯護人  宋英華律師
上列上訴人因傷害案件，不服本院刑事庭於民國98年5 月27日所
為98年度壢簡字第693 號第一審刑事簡易判決（聲請簡易判決處
刑案號：臺灣桃園地方法院檢察署98年度偵續字第41號），提起
上訴，本院管轄之第二審合議庭判決如下：
    主  文
上訴駁回。
乙○○緩刑年。
    事實及理由
一、本件上訴意旨（略以）：上訴人原於上訴狀辯稱伊僅抓被害
    人頭髮，並無傷害之意，且未捶其頭部、勒其頸部等語，嗣
    於準備程序及審判期日均坦承傷害犯行。
二、訊據被告乙○○對於原審判決所認定傷害犯行坦承不諱，核
    與有證據能力之證人即告訴人甲○○指訴大致相符，且有證
    人林弘凱、許麗雲、歐原芳、謝宏雄之證述可佐，並有天成
    醫院診斷證明書1 紙在卷可資佐證。是被告構成刑法第277
    條第1 項之傷害罪，堪以認定。本院審理結果，認為原審對
    被告論罪科刑之判決，認定事實及適用法律部分均無不當，
    應予維持，並引用第一審刑事簡易判決所載之事實、證據及
    理由（如附件）。
三、按法官於有罪判決中，究應如何量處罪刑，均為實體法賦予
    審理法官裁量之刑罰權事項，法官行使此項裁量權，自得依
    據個案情節，參諸刑法第57條所定各款犯罪情狀之規定，於
    該法定刑度範圍內，基於合義務性之裁量，量處被告罪刑。
    質言之，法官為此量刑之裁量權時，除不得逾越法定刑或法
    定要件外，尚應符合法規範之體系及目的，遵守一般有效之
    經驗及論理法則等法原則，亦即應兼顧裁量之外部及內部性
    ，如非顯然有裁量逾越或裁量濫用之違法情事，自不得任意
    指摘為違法，此亦為最高法院歷年多起判例所宣示之原則（
    參見最高法院80年台非字第473 號判例、75年台上字第7033
    號判例、72年台上字第6696號判例、72年台上字第3647號判
    例等）。本院以為，量刑或緩刑宣告與否之裁量權，乃憲法
    所保障法官獨立審判之核心，法院行使此項裁量權，亦非得
    以任意或自由為之，仍應受一般法律原理原則之拘束，即仍
    須符合法律授權之目的、法律秩序之理念、國民法律感情及
    一般合法有效之慣例等規範，尤其應遵守比例原則及平等原
    則之意旨，否則即可能構成裁量濫用之違法（另參見最高法
    院86年度台上字第7655號判決）。亦即如非有裁量逾越或裁
    量濫用之明顯違法情事，自不得擅加指摘其違法或不當，即
    使上級法院對下級法院裁量權之審查，亦應同此標準，此不
    僅在保障法官不受任何制度外之不當干涉，更保障法官不受
    制度內的異質干涉，此方符憲法第80條所宣示獨立審判之真
    義。
四、經查原審判決已審酌被告之素行，被告否認犯行之犯後態度
    ，且未能與被害人和解等一切情狀，於法定刑3 年以下有期
    徒刑、拘役、罰金之範圍內，量處被告拘役40日，並諭知易
    科罰金之折算標準，且未宣告緩刑，尚符憲法比例原則及平
    等原則之要求，原審刑罰裁量權之行使並無違法不當之處，
    業如前述。惟查被告未曾因故意犯罪受有期徒刑以上刑之宣
    告者，此有臺灣高等法院被告前案紀錄表1 份附卷足考，且
    其犯後終能與被害人甲○○達成和解，有本院98年9 月11日
    準備程序筆錄附卷可稽，公訴檢察官亦同意宣告被告緩刑。
    是本案無論自一般或特別預防之刑罰考量目的，均認原審簡
    易判決所宣告之刑，以暫不執行為適當，爰併諭知緩刑3 年
    ，予被告自新之機會。
據上論斷，應依刑事訴訟法第455 條之1 第1 項、第3 項、第36
8 條、第373 條，刑法第74條第1 項第1 款，判決如主文。
本案經檢察官洪敏超到庭執行職務
中    華    民    國    98    年    10    月    14    日
                  刑事第六庭  審判長法  官  錢建榮
                                    法  官  呂美玲
                                    法  官  宣玉華
以上正本證明與原本無異。
不得上訴。
                                    書記官  陳育萱
中    華    民    國    98    年    10    月    22    日
附錄本案論罪科刑依據之法條：
中華民國刑法第277條
（普通傷害罪）
傷害人之身體或健康者，處3 年以下有期徒刑、拘役或1 千元以
下罰金。
犯前項之罪因而致人於死者，處無期徒刑或7 年以上有期徒刑；
致重傷者，處3 年以上10年以下有期徒刑。


司法院資訊處製作；財團法人民間司法改革基金會備份。
